臺灣基隆地方法院刑事判決　　　　　　　 96年度訴字第498號
公　訴　人　臺灣基隆地方法院檢察署檢察官
被　　　告　戊○○
　　　　　　　　　　（現於臺灣基隆看守所附設勒戒所）
上列被告因搶奪等案件，經檢察官提起公訴（96年度偵字第3153
號），被告就犯罪事實有罪陳述，本院裁定由受命法官獨任進行
簡式審判程序，本院判決如下：
    主  文
戊○○意圖為自己不法之所有，而搶奪他人之動產，處有期徒刑
捌月；又竊盜，處有期徒刑參月。應執行有期徒刑拾月；又竊盜
，處拘役參拾日，如易科罰金，以新台幣壹仟元折算壹日。
    事  實
一、戊○○曾有竊盜及搶奪前科，並曾因違反懲治盜匪條例案件
    ，於民國（下同）86年12月1日，經本院以86年訴字第510號
    判決，判處有期徒刑12年10月確定，與其所犯之麻醉藥品管
    理條例案件，定應執行有期徒刑13年2月，經送監執行徒刑
    ，甫於95年8月4日因縮短刑期假釋並付保護管束出獄（指揮
    書執畢日期為99年2月24日），現仍於假釋期間，詎戊○○
    仍不知悔改（不構成累犯），因無經濟來源缺錢花用，竟意
    圖為自己不法之所有，而為下列不法行為：
(一)、於96年6月4日下午2時許，途經基隆市○○區○○路98巷10
    號前，見丙○○所有之DVH-415號輕型機車鑰匙未取下，認
    有機可趁，乃利用該機車鑰匙，徒手發動引擎竊取該機車（
    含機車置物箱內雨衣1件及安全帽1頂）得手後，穿戴機車置
    物箱內之雨衣、安全帽，騎乘該機車逃逸。
(二)、同日下午2時40分許，戊○○騎乘竊得之DVH-415號機車，行
　　經基隆市○○區○○路81巷16號前時，見丁○○○一人獨行
    ，認機不可失，竟臨時起意搶奪，並將竊得之機車，停放於
    距丁○○○身後2公尺遠處，下車快步接近丁○○○，趁丁○○○不及防備之際，自丁○○○左側身後，徒手搶奪丁○○○挽掛於左手肘處之皮包，皮包帶子因拉扯而斷裂，戊○○因此搶得皮包得手後，趁丁○○○跌倒之際，即刻轉身跑
    向後方約3、4公尺機車停放處，欲騎乘該機車逃逸。嗣因該
    機車一時無法發動，又恰有駕車經過該處之車主聽聞丁○○○呼喊搶劫聲，下車要追捕戊○○，戊○○見狀，即將機車
    及皮包棄置於該處，欲跑步逃離現場，復因過於緊張，未及
    穿好脫鞋，於跑步逃逸時，不慎將脫鞋遺落於現場。
(三)、戊○○赤腳跑離行搶現場後，即從樂一路市場旁小巷弄，沿
    成功二路、新生路逃逸，並將同時自DVH-415號機車竊得而
    穿戴於身上之深藍色雨衣1件、全罩式安全帽1頂，棄置於沿
    途經過之成功二路195巷14-2號前；而戊○○於同日下午2時
    55分許，於逃逸途中，路經基隆市○○區○○路66號前時，
    見該戶屋主甲○○所有之脫鞋1雙，置放於門口外，因赤腳
    行走跑步不便，未經甲○○同意，即徒手竊取脫鞋後，穿著
    該脫鞋，再經中山一路從31號橋下到成功一路，最後再回到
    精一路友人住處藏匿。嗣經丁○○○報警，經警在行搶現場
    扣得DVH-415號機車（業經發還丙○○具領保管）1輛、皮包
    及戊○○所有脫鞋，再經調閱樂一路、成功二路、新生路路
    口監視器，發現係戊○○所為，並於成功二路195巷14-2號
    前，查獲戊○○丟棄之雨衣、安全帽，警方並於翌日（6月5
    日）晚間19時30分許，至戊○○新豐街住處，執行拘提，並
    在該處查獲戊○○行竊之脫鞋（業經發還甲○○領回）1雙
    ，及作案所穿之Ｔ恤衣服及褲子各1件，始查悉上情。
二、案經基隆市警察局第四分局報告報請臺灣基隆地方法院檢察
    署檢察官偵查起訴。
    理  由
壹、程序事項
    查本件被告戊○○所犯者非為死刑、無期徒刑、最輕本刑為
    3年以上有期徒刑之罪或高等法院管轄第一審案件，其於準
    備程序進行中，先就被訴事實為有罪之陳述，經告知其簡式
    審判程序之旨，並聽取公訴人之意見後，本院依刑事訴訟法
    第273條之1第1項之規定，裁定由受命法官獨任進行簡式審
    判程序，合先敘明。
貳、實體事項
一、上開事實，被告於本院準備程序及簡式審理程序中均坦承不
    諱，核與證人即被害人丙○○、丁○○○於警詢及檢察官偵
    訊及證人甲○○於警詢時指訴情節相符，並有查獲之被告穿
    著Ｔ恤衣服及褲子和脫鞋1雙足資佐證，此外並有被害人丙○○領回DVH-415號輕機車和被害人甲○○領回脫鞋之贓物
    認領保管單及路口監視器錄影畫面翻拍照片及現場遺留脫鞋
    照片各1張在卷可稽。綜上，被告之自白核與事實相符，事
    證明確，被告犯行堪以認定，應依法予以論科。
二、核被告戊○○所為事實一(一)、(三)部分，均係犯刑法第320條
    第1項之竊盜罪，其所竊取之機車、雨衣、安全帽，係出於
    同一行為之竊盜客體，應僅成立單純一罪。事實一(二)部分，
    係犯刑法第325條第1項之搶奪罪。被告所犯上開各罪間，犯
    意各別，行為互殊，應予分論併罰。爰審酌被告時值壯年，
    不思正圖賺取財物，以獲取生活所需，竟圖以搶奪、竊取他
    人財物之方式不勞而獲，且尚在假釋期間，竟未知悔悟，仍
    為本件多次犯行，法治觀念顯有偏差，然被告於警詢、偵查
    及本院審理中，坦認犯行，兼衡其品行、智識程度、生活狀
    況及對於被害人所造成之損害等一切情狀，分別量處如主文
    所示之刑，並定應執行刑。拘役部分，並諭知易科罰金之折
    算標準，以示懲儆。扣案之Ｔ恤衣服及褲子，為被告犯罪所
    穿著之衣服，雖係被告所有，尚難認係供犯罪所用之物，認
    不宜宣告沒收之。
據上論斷，應依刑事訴訟法第299條第1項前段、第273條之1第1
項、刑法第11條、第320條第1項、第325條第1項、第41條第1項
、第51條第5款，判決如主文。
本案經檢察官乙○○到庭執行職務
中　　華　　民　　國　　96　　年　　7　　月　　31　　日
                  刑事第一庭法  官　陳伯厚
以上正本證明與原本無異。
如不服本判決應於收受本判決後10日內向本院提出上訴書狀，其
未敘述上訴理由者，並得於提起上訴後10日內向本院補提理由書
狀（均須按他造當事人之人數附繕本）「切勿逕送上級法院」。
中　　華　　民　　國　　96　　年　　7　　月　　31　　日
                            書記官  明祖斌
附錄論罪法條：
中華民國刑法第320條第1項
（普通竊盜罪、竊佔罪）
意圖為自己或第三人不法之所有，而竊取他人之動產者，為竊盜
罪，處5年以下有期徒刑、拘役或5百元以下罰金。
中華民國刑法第325條第1項
（普通搶奪罪）
意圖為自己或第三人不法之所有，而搶奪他人之動產者，處 6
月以上5年以下有期徒刑。
